# 求助版主：股改后未取得高新技术企业认证，税率升高，股改是否失败？

提问人：小夜猫 时间：2018-02-28 15:03:25
请教：企业在股改年度按15%计提所得税，股改完成当年未通过高新技术企业复审，需补交当年度所得税，那么是否意味着股改净资产存在虚增，股改失败呢？有无案例可借鉴？谢谢

回答人：chenyiwei
导致“股改完成当年未通过高新技术企业复审，需补交当年度所得税”的原因是什么？该因素在股改的基准日和完成日是否已经存在？
如果无法合理判断这个问题，则建议谨慎处理，各发起人按比例补足年末补缴的所得税中对应于年初至股改完成日期间的应纳税所得额的部分。